臺灣臺中地方法院刑事判決　　　　　　 94年度交訴字第144號
公　訴　人　臺灣臺中地方法院檢察署檢察官
被　　　告　乙○○
上列被告因公共危險案件，經檢察官提起公訴（九十四年度偵字
第一四一一六號），本院交通法庭合議庭裁定進行簡式審判程序
，判決如下：
    主    文
乙○○駕駛動力交通工具肇事，致人傷害而逃逸，處有期徒刑捌
月。緩刑年。
    犯罪事實
一、乙○○於民國九十四年六月六日下午，駕駛車牌號碼七七三
    ０－ＨＷ號自用小客車，沿臺中市北屯區○○○路由南往北
    方向（即由梅川東路往河北路方向）行駛。於同日晚間九時
    二十五分許，途經臺中市北屯區○○○路三五一號前時，本
    應注意汽車行駛時之車前狀況，並隨時採取必要之安全措施
    ，而依當時天候、路況、視距等情形，又無不能注意之特別
    情事，竟疏未注意而貿然駕車前行，致追撞停放於路旁、由
    鄭錦道所駕駛之車牌號碼Ｕ七－七八八號營業小客車車尾，
    該車後方車體及後保險桿均因而受撞凹損（乙○○所涉毀損
    部分，另經檢察官為不起訴處分確定），且該營業小客車受
    力往前推移，再撞擊徒步於路旁行走之甲○○、李美纓，甲
    ○○經此車禍受有右腳開放性傷口之傷害（業經甲○○於偵
    查中撤回告訴，就乙○○所涉過失傷害部分，另由檢察官為
    不起訴處分確定），李美纓則受有左大腿瘀傷之傷害（未據
    告訴）。乙○○於車禍肇事致人受傷後，竟因內心緊張，且
    擔心當時失業在家，無力賠償傷者所受損害，而未下車察看
    甲○○、李美纓二人傷勢，亦未電召救護車前來施予救援，
    反而駕車逃離現場。嗣經員警依據路人記下之肇事自小客車
    車號，乃循線查獲乙○○，始悉上情。
二、案經臺中市警察局第五分局報請臺灣臺中地方法院檢察署檢
    察官偵查起訴。
    理    由
一、本件被告乙○○於準備程序中，先就上開犯罪事實為有罪之
    陳述，且所犯係死刑、無期徒刑、最輕本刑為三年以上有期
    徒刑以外之罪，經本院交通法庭合議庭依刑事訴訟法第二百
    七十三條之一第一項之規定，裁定由法官一人獨任進行簡式
    審判程序，先此敘明。
二、上開犯罪事實，業據被告乙○○於本院審理時坦承不諱，並
    經證人鄭錦道、甲○○、李美纓指證車禍發生及被告駕車逃
    逸經過綦詳，復有道路交通事故調查報告表及現場圖一份、
    照片九張、診斷證明書一份附卷可稽，足徵被告前揭自白應
    與實情相符。雖被告曾於警詢及偵查中辯稱：當時不知道撞
    傷他人才駕車離去云云，惟被告早於警詢時坦稱：「因當時
    精神恍惚加上緊張又害怕，所以就沒有報案。」等語，另於
    偵訊時亦供承：「因為我很緊張，而且我目前失業，怕沒有
    錢賠償，所以帶著僥倖的心離開。」等語，均已陳明其肇事
    逃逸之犯罪動機。倘被告當時不知他人車禍成傷，何須擔心
    他人索求高額賠償？況依卷附照片所示，現場道路上遺有車
    禍傷者之明顯血跡，被告所駕自小客車車頭亦因猛力撞擊而
    毀損嚴重，自與輕微擦撞之情形迥然有別。被告既未下車查
    看，憑何客觀事證認定無人受傷？足徵其先前所辯無非卸責
    之詞，自無足取。本案事證已臻明確，被告犯行至堪認定。
三、核被告乙○○於駕駛汽車肇事致人受傷後未予救援即駕車逃
    逸，所為係犯刑法第一百八十五條之四之駕車肇事致人傷害
    逃逸罪。另被告所犯上開罪名既經立法者置於刑法公共危險
    罪章之列，顯見其偏重於社會公共安全法益之保護，而與重
    在保護個人生命、身體安全之遺棄罪迥然有別（最高法院九
    十三年度台上字第六五一三號刑事判決同此見解），自不能
    以受傷或死亡人數之多寡計算罪數。是以被告縱令駕車肇事
    導致甲○○、李美纓二人分別成傷，且未經救援即擅自逃逸
    ，其所侵害者仍屬單一社會法益，而無依刑法第五十五條論
    以一行為觸犯數罪名之想像競合裁判上一罪關係可言，附此
    敘明。爰審酌被告駕車肇事逃逸行為對於社會公共安全所生
    之負面影響、其於本院審理期間尚知坦承犯行之態度、亦與
    受損車主鄭錦道、車禍傷者甲○○、李美纓及時達成民事和
    解（有和解書三份在卷可憑）、犯罪手段、所生危害、被告
    具有高中畢業學歷之智識程度等一切情狀，量處如主文所示
    之刑，以示懲儆。又被告前未曾受有期徒刑以上刑之宣告，
    有刑案資料查註紀錄表及臺灣高等法院被告前案紀錄表在卷
    可按，其經此教訓，當能知所警惕，而無再犯之虞，本院審
    酌上情，認主文所宣告之刑，以暫不執行為宜，爰併宣告緩
    刑三年，以啟自新。
據上論斷，應依刑事訴訟法第二百七十三條之一第一項、第二百
九十九條第一項前段，刑法第一百八十五條之四、第七十四條第
一款，判決如主文。
本案經檢察官蔡雯娟到庭執行職務。
中　　華　　民　　國　　94　　年　　12　　月　　14　　日
                  交通法庭  法　官  高文崇
附錄本案論罪科刑法條：
刑法第一百八十五條之四
駕駛動力交通工具肇事，致人死傷而逃逸者，處六月以上五年以
下有期徒刑。
上正本證明與原本無異。
如不服本判決，應於送達後十日內向本院提出上訴狀（須附繕
本），上訴於台灣高等法院台中分院。
                            書記官  林淑慧
中　　華　　民　　國　　94　　年　　12　　月　　21　　日
